臺灣板橋地方法院刑事判決　　　　　　 96年度簡上字第813號
上　訴　人
即被　　告　乙○○
選任辯護人　廖婉君律師
上列上訴人因竊盜案件，不服本院96年度簡字第4874號中華民國
96年7 月31日第一審判決（聲請案號：96年度偵字第11162 號）
，提起上訴，本院管轄之第二審合議庭判決如下：
    主  文
上訴駁回。
    事  實
一、乙○○意圖為自己不法所有，於民國（下同）96年5 月13日
    晚上9 時7 分許（起訴書誤為7 時29分），在臺北縣三重市
    ○○路106 號之統一超級商店內，趁店員甲○○不注意之際
    ，竊取貨架上德芙巧克力4 條（價值新臺幣224 元），得手
    後旋即離開商店，又於次日凌晨0 時41分許，再次前往上址
    ，接續竊取金頂鹼性電池1 組（價值新臺幣120 元），得手
    後離開商店時，為店員甲○○發現，報警處理並自其身上查
    獲店內所有之德芙巧克力4 條、金頂鹼性電池1 組。
二、案經甲○○訴由臺北縣政府警察局三重分局報請臺灣板橋地
    方法院檢察署檢察官偵查後聲請簡易判決處刑。
    理  由
一、被告乙○○經本院合法傳喚，無正當理由不到庭，其於警詢
    、偵查中固坦承於其身上為警查獲告訴人店內之德芙巧克力
    4 條、金頂鹼性電池1 組，惟矢口否認涉有竊盜犯行，辯稱
    ：我是要購買電池，將電池拿在手上，還沒有付帳，店員就
    報警了。晚上七點多時，我到超商只有拿目錄起來看，並沒
    有拿巧克力，不知道為何身上會有巧克力云云。經查：上開
    事實，業據證人即店員甲○○於本院審理中證述綦詳，其證
    稱：「當時是我的上班時間，有另外一個客人跟我說店裡面
    的另外一個客人就是被告拿了東西，當時被告已經走了沒有
    結帳，那個客人並沒有說被告拿了什麼東西，我就進去看監
    視器，就有看到被告一直在看櫃台，看到沒有人在注意她，
    她就拿著巧克力繞了店一圈之後沒有結帳就離開」、「後來
    被告又進來店裡，我就特別注意她，她也有發現我在看她，
    我就跟我們店裡面的同事說要注意她，之後我就故意不理她
    ，後來就看到她拿了金頂電池，還拿了其他東西，之後就來
    結帳，但是結帳的時候沒有電池，我就問她是不是還有買了
    其他的東西，她說沒有，我就等她離開店門口的時候，我就
    請她回來，我請她看監視器的畫面，看她是不是有拿東西沒
    有結帳，她還是不承認，我就打電話給店長報備，店長請我
    報警」、「我報警後，她自己從她自己身上把電池拿出來，
    但是還是不承認偷東西，她只是說她沒有結帳，警察來了之
    後，就把監視畫面燒錄成光碟」、「（問：被告後來電池是
    從何處拿出來？）她不是拿出來，是她一直拿在手上，用東
    西蓋著，我報警之後，她可能因為緊張，不小心掉下來」、
    「（問：在監視器裡，是否有看到被告拿到巧克力？）有看
    到她拿東西，沒辦法看清楚是什麼東西，但是那個位置就是
    放巧克力的」、「（問：在警局時，被告為何會把巧克力拿
    出來？）因為我們有給她看監視器畫面，她就自己拿出來」
    等語明確，並有96年5 月13日21時7 分、96年5 月14日0 時
    41分上開商店內之監視錄影翻拍照片供6 張、被告為警查獲
    後自其身上扣得之被害人商店內之巧克力4 條、電池1 組暨
    照片1 張及贓物認領保管單1 件在卷可稽，足認證人甲○○
    所證為真實，被告所辯無非卸責之詞，不足採信。本件事證
    明確，被告上開犯行洵堪認定，應予依法論科。
二、核被告所為，係犯刑法第320 條第1 項之竊盜罪嫌。其先後
    2 次竊盜行為，時間相隔僅3 小時，犯罪手段相同，所侵害
    者復為同一法益，應依接續犯論以一罪。
三、原審以被告犯行明確，依刑事訴訟法第449 條第1 項前段、
    第3 項、第454 條第2 項、刑法第320 條第1 項、第42條第
    3 項，刑法施行法第1 條之1 ，量處罰金新臺幣4,000 元，
    並諭知如易服勞役，以新臺幣2,000 元折算1 日，認事用法
    ，核無不合，量刑亦屬妥適。被告上訴意旨否認犯行，為無
    理由，應予駁回。
四、被告於審判期日，經合法傳喚無正當理由不到庭，爰依刑事
    訴訟法第371 條規定，不待其陳述，逕行判決，併此敘明。
據上論斷，應依刑事訴訟法第455 條之1 第1 項、第3 項、第36
8 條、第371條，判決如主文。
本案經檢察官陳佳宏到庭執行職務。
中　　華　　民　　國　　96　　年　　11　　月　　15　　日
                  刑事第十六庭  審判長法　官  白光華
                                      法　官  曾淑娟
                                      法　官  楊志雄
以上正本證明與原本無異
本件不得上訴
                                      書記官　張玉如
中　　華　　民　　國　　96　　年　　11　　月　　15　　日
